【裁判字號】    95,簡上,138
【裁判日期】    950525
【裁判案由】    商標法
【裁判全文】
臺灣板橋地方法院刑事判決             95年度簡上字第138號
上  訴  人
即被    告  甲○○
上列上訴人因違反商標法案件，不服本院九十四年度簡字第三一
一五號中華民國九十四年十二月二十三日第一審判決（聲請簡易
判決處刑案號：九十四年度偵字第一０一九九、一０二００號，
移送併辦案號：九十四年度偵字第一一二一八號），提起上訴，
本院管轄之第二審合議庭判決如下：
    主  文
上訴駁回。
    事實及理由
一、本案經本院審理結果，認第一審以被告甲○○犯商標法第八
    十二條之罪，判處有期徒刑四月，如易科罰金，以三百元折
    算一日，其認事用法及量刑均無不當，應予維持，並引用第
    一審判決書記載之事實、證據及理由（詳如附件）。
二、上訴人即被告甲○○具狀提起本件上訴，辯稱：被查獲時才
    工作三天，並不知道搬運的貨物是仿冒商標之香煙云云。惟
    查：
（一）本案承辦員警於查獲前，曾依法監聽同案被告乙○○（綽
      號「大胖」，業經判決確定）之行動電話，依據監聽譯文
      記載，本案販賣仿冒商標香菸集團之首腦綽號「黑俊」之
      成年男子，於九十三年八月二十三日下午一時十一分至十
      三分許，與乙○○電話聯絡時，曾請當時在乙○○旁之被
      告（綽號「彰仔」）接聽電話，電話中「黑俊」詢問被告
      在那邊做事是否習慣，並告知過一陣子之後要被告下去跟
      客戶直接接觸等語，有監聽譯文一件在卷足佐（見同上偵
      查卷第一二八頁），證人即同案被告乙○○於本院審理中
      亦證稱：被告甲○○之綽號為「彰仔」或「阿彰」，該監
      聽譯文中所說之「彰仔」，應該就是甲○○等語（見本院
      九十五年五月十一日審判筆錄第三頁），顯見被告至遲於
      九十三年八月二十三日已受雇參與該販賣仿冒商標香菸集
      團，距離其為警查獲時間九十三年十月八日，已逾一個月
      ，是被告辯稱才工作三天云云，顯非事實。
（二）又被告於警詢中供稱：「因為每次去載貨，『大胖』都交
      代要關鐵門，那時覺得怪怪的，有能是走私的香菸」等語
      （見九十四年偵字第一０六七號偵查卷第二七頁正面），
      且被告為警查獲時，現場查獲裝有仿冒商標香菸之紙箱上
      標示有「１」、「５」、「１３」、「２１」、「２４」
      、「２０  」等號碼，被告於警詢中供稱：「那是代表各
      品牌香菸，不過實際上是哪一個號碼代表何種香菸，我不
      是記得很牢，都是人家跟我講搬幾號香菸跟幾箱」等語（
      見同上偵查卷第二七頁背面），足見被告知悉其所搬運貨
      物係以號碼代替香菸品牌名稱，且搬運過程均極為隱密，
      顯見對其所搬運之貨品，係屬違法之走私仿冒香菸，並非
      不知情。
（三）況本案為警查獲之仿冒商標香菸數量達數萬包，共同被告
      達六人（其餘被告均經判決確定），顯係一犯罪集團投入
      相當資金，有計劃從事販賣仿冒商標香菸之非法行為，而
      販賣仿冒商標商品，是政府嚴加查緝之犯罪，衡諸常情，
      倘非知悉內情而共同參與犯罪之人，該集團成員要無任令
      該人可以進出放置仿冒貨物地點，並請其協助搬運發送仿
      冒貨物，而完全無懼其發現報警之理，是被告辯稱其只負
      責搬運貨物，不知是所搬運之貨物是仿冒商標之香菸云云
      ，顯與常情不符。
（四）綜上所述，被告所辯，無非卸責之詞，不足採信。
三、查原審判決認定被告共同連續明知為未得商標權人同意，於
    同一商品使用相同之註冊商標之商品而販賣之犯行，已詳為
    敘明所依憑之證據，並審酌被告貪圖不法獲利，販賣來源部
    明知仿冒商邊香菸，嚴重危害消費者健康，且其行為不僅對
    商標權人造成損害，更破壞我國保護智慧財產權之國際形象
    ，並助長仿冒商標之商品充斥市面，對市場競爭秩序產生危
    害，亦對民眾價值判斷及尊重智慧財產權之守法觀念形成誤
    導，且本件查獲仿冒商標香菸之數量甚多，兼衡其係受綽號
    「大頭（黑俊）」所僱用、參與犯行期間之長短、犯後態度
    等一切情狀，量處有期徒刑四月，並諭知易科罰金之折算標
    準，並以扣案如附件簡易判決書附表二、三、四、五所示之
    仿冒商標香菸及包裝紙箱，均係共犯所販賣之仿冒商標商品
    ，不問屬於其等所有與否，均應依商標法第八十三條宣告沒
    收之；扣案如附件簡易判決書附表六所示編號一、編號八至
    十三之物，乃共犯販賣仿冒商標香菸之紀錄；扣案如附件簡
    易判決書附表六所示之編號二至五、編號十四之物，乃共犯
    所有，用以和「大頭（黑俊）」及顧客聯絡販賣仿冒商標香
    菸事宜所使用之行動電話、門號；扣案如附件簡易判決書附
    表六所示編號七之物，係用以開啟存放仿冒商標香菸倉庫處
    之遙控器，皆屬供犯罪所用之物，業經共犯供承在卷，均應
    依刑法第三十八條第一項第二款之規定宣告沒收之。至扣案
    如附件簡易判決書附表六所示之編號六、十五之物，卷內尚
    無積極證據可資證明係供犯本案販賣仿冒商標香菸犯行所用
    或所得之物，爰不為沒收之諭知，於法並無不合，量刑亦屬
    允恰。從而，上訴人提起本件之上訴，並無理由，應予駁回
    。
四、上訴人即被告於審判期日，經合法傳喚無正當理由不到庭，
    爰依刑事訴訟法第三百七十一條規定，不待其陳述，逕行判
    決，併此敘明。
據上論結，應依刑事訴訟法第四百五十五條之一第一項、第三項
、第三百六十八條、第三百七十一條、第三百七十三條，判決如
主文。
本案經檢察官黃怡華到庭執行職務。
中    華    民    國    95    年    5     月    25    日
                  刑事第十九庭  審判長法  官  白光華
                                      法  官  曾淑娟
                                      法  官  楊志雄
以上正本證明與原本無異
不得上訴。
                                      書記官  陳靜怡
中    華    民    國    95    年    5     月    25    日


司法院資訊處製作；財團法人民間司法改革基金會備份。
